【裁判字號】    95,易,1392
【裁判日期】    951106
【裁判案由】    毒品危害防制條例
【裁判全文】
臺灣高雄地方法院刑事判決              95年度易字第1392號
公  訴  人  臺灣高雄地方法院檢察署檢察官
被      告  乙○○
上列被告因毒品危害防制條例案件，經檢察官提起公訴（95年度
毒偵字第4925號），嗣因被告就被訴事實為有罪之陳述，經本院
合議庭裁定由受命法官獨任依簡式審判程序審理，判決如下：
    主  文
乙○○連續施用第二級毒品，處有期徒刑肆月，如易科罰金，以
佰元折算壹日。
    事  實
一、乙○○前因施用毒品案件，經本院以92年度毒聲字第3516號
    裁定送觀察、勒戒後，認無繼續施用毒品之傾向，於民國92
    年7 月9 日執行完畢釋放，並經臺灣高雄地方法院檢察署檢
    察官以92年度毒偵字第3072號為不起訴處分確定，仍不知戒
    除毒癮，在前述觀察、勒戒處分執行完畢釋放後5 年內，復
    基於施用第二級毒品之概括犯意，自95年1 月中旬某日起至
    同年2 月16日下午5 時為警採尿前回溯96小時（不含公權力
    拘束時間）止，連續在高雄市左營區瑞豐夜市附近及其他不
    詳處所，施用第二級毒品甲基安非他命多次，嗣因另犯毒品
    案，於95年2 月14日20時30分許，在高雄縣內門鄉中埔村小
    烏山24號前為警查獲，並於同年2 月16日下午5 時採集其尿
    液送驗呈甲基安非他命陽性反應，始知上情。
二、案經高雄縣政府警察局旗山分局報告臺灣高雄地方法院檢察
    署檢察官偵查起訴。
    理  由
一、按除被告所犯為死刑、無期徒刑、最輕本刑為3 年以上有期
    徒刑之罪或高等法院管轄第一審案件者外，於第一次審判期
    日前之準備程序進行中，被告先就被訴事實為有罪之陳述時
    ，審判長得告知被告簡式審判程序之旨，並聽取當事人、代
    理人、辯護人及輔佐人之意見後，裁定進行簡式審判程序，
    刑事訴訟法第273 條之1 第1 項定有明文。經核本件被告所
    犯係死刑、無期徒刑、最輕本刑為3 年以上有期徒刑以外之
    罪，其於準備程序中就被訴事實為有罪之陳述，經法官告知
    簡式審判程序之旨，並聽取公訴人及被告之意見後，本院合
    議庭認宜進行簡式審判程序，依首揭規定合議裁定由受命法
    官獨任進行簡式審判程序，合先敘明。
二、訊據被告乙○○對於上揭事實坦承不諱，且有臺灣檢驗科技
    股份有限公司95年2 月24日出具之濫用藥物尿液檢驗報告、
    高雄縣政府警察局旗山分局毒品案件嫌疑人尿液採集編號對
    照表各1 份在卷可稽，足認被告有於上揭時地連續施用第二
    級毒品甲基安非他命無訛。又被告前因施用毒品案件，經本
    院裁定送觀察、勒戒後，認無繼續施用傾向，於92年7 月9
    日執行完畢釋放，並經臺灣高雄地方法院檢察署檢察官以92
    年度毒偵字第3072號為不起訴處分確定，有該不起訴處分書
    、全國施用毒品案件紀錄表、本院院內索引卡記錄報表、臺
    灣高等法院被告前案紀錄表各1 份在卷可按。是被告於初犯
    施用毒品案件經不起訴處分後5 年內再犯本件施用毒品之罪
    ，應依毒品危害防制條例第23條第2 項之規定依法訴追依法
    處罰。從而，本件事證明確，被告犯行足堪認定，應依法論
    科。
三、被告行為後，刑法、刑法施行法業已於94年2 月2 日、95
    年6 月14日修正公布，並均自95年7 月1 日施行，參酌最高
    法院95年5 月23日刑事庭第8 次會議決議，應依刑法第2 條
    第1 項之規定，為新舊法比較：
（一）修正前刑法第33條第5 款規定：「罰金：1 元以上。」修
      正後該款規定「罰金：新台幣1000元以上」，是比較新舊
      法結果，以舊法較有利於行為人。
（二）易科罰金之折算標準，經適用修正前刑法第41條、修正前
      罰金罰鍰提高標準條例第2 條（現已刪除）及現行法規所
      定貨幣單位折算新臺幣條例第2 條之結果，最高得以銀元
      300 元即新臺幣900 元折算1 日，依修正後刑法第41條之
      規定，則係以新臺幣1000元、2000元或3000元折算一日，
      比較結果，自以舊法有利於被告。
（三）修正前具有刑法第56條連續犯之關係者，以一罪論，然修
      正後之刑法業已刪除第56條連續犯之規定，則被告所犯數
      罪即應依修正後之數罪併罰之規定分論併罰。此刪除雖非
      犯罪構成要件之變更，但顯已影響行為人刑罰之法律效果
      ，自屬法律有變更，仍應比較新舊法之規定。是比較結果
      ，修正後之規定並非較有利於被告。
（四）經綜合比較結果，新法對被告並非有利，應依刑法第2 條
      第1 項前段之規定，適用行為時法即修正前之刑法處斷之
      。
四、核被告所為，係犯毒品危害防制條例第10條第2 項施用第二
    級毒品之罪。其施用毒品行為，時間緊接、所犯為犯罪構成
    要件相同，顯係基於概括犯意為之，應依修正前刑法第56條
    之規定，論以連續犯，並加重其刑。爰審酌被告於前經觀察
    、勒戒執行完畢釋放後，仍未能徹底戒絕毒品，再犯本件施
    用毒品罪，顯見其自制力不足，無法擺脫毒品，未能體悟施
    用毒品對自己、家人造成之傷害及社會之負擔，惟念所犯施
    用毒品罪乃屬戕害自身身心健康行為，尚未對他人造成實害
    ，其行為本身對社會所造成之危害並非直接，反社會性之程
    度應屬較低，且其犯後已坦認犯行等一切情狀，量處如主文
    所示之刑，並諭知易科罰金之折算標準。
據上論斷，應依刑事訴訟法第273 條之1 第1 項、第299 條第1
項前段，毒品危害防制條例第10條第2 項，刑法第11條前段，（
修正前）第56條、（修正前）第41條第1 項前段，罰金罰鍰提高
標準條例第1 條前段、（廢止前）第2 條，判決如主文。
本案經檢察官甲○○到庭執行職務。
中    華    民    國    95    年    11    月    6     日
                  刑事第十五庭  法  官  梁淑美
以上正本，係照原本作成，證明與原本無異。
如不服本判決，應於送達後10日內，向本院提出上訴狀。
中    華    民    國    95    年    11    月    6     日
                                書記官  林麗文
附錄本判決論罪之法條：
毒品危害防制條例第10條
施用第一級毒品者，處 6 月以上 5 年以下有期徒刑。
施用第二級毒品者，處 3 年以下有期徒刑。


司法院資訊處製作；財團法人民間司法改革基金會備份。
